臺灣彰化地方法院刑事判決　　　　　　　94年度訴字第1490號
公　訴　人　臺灣彰化地方法院檢察署檢察官
被　　　告　乙○○
　　　　　　　　　　現羈押於臺灣彰化看守所
選任辯護人　李淵源律師
被　　　告　丙○○
　　　　　　　　　　另案於臺灣彰化監獄彰化分監執行中
選任辯護人　鄭秀珠律師
被　　　告　甲○○
　　　　　　　　　　現羈押於臺灣彰化看守所
指定辯護人　本院公設辯護人丁○○
上列被告等因違反毒品危害防制條例案件，經檢察官提起公訴（
九十四年度偵字第五一五七號、第五一七九號、第五三一六號）
，本院判決如下：
        主  文
乙○○、丙○○、甲○○共同連續販賣第一級毒品，丙○○、甲○○均為累犯，丙○○處有期徒刑捌年、甲○○、乙○○各處有
期徒刑捌年肆月。扣案之第一級毒品海洛因壹包（驗後淨重零點
零玖公克）沒收銷燬之；「ＪＡＰＡＮ」牌結晶葡萄糖壹包、分
裝袋壹包、供聯絡販賣毒品之摩托羅拉牌行動電話一支（電話號
碼0000000000號，不包括ＳＩＭ卡）、電話簿壹本沒
收。犯罪所得之財物新臺幣壹萬捌仟貳佰元沒收，如不能沒收時
，以其財產抵償之。又共同連續販賣第二級毒品甲基安非他命，
丙○○、甲○○均為累犯，丙○○處有期徒刑參年、甲○○、乙○○各處有期徒刑參年肆月。扣案之第二級毒品甲基安非他命壹
包（毛重約零點伍公克）沒收銷燬之；分裝袋壹包、供聯絡販賣
毒品之摩托羅拉牌行動電話一支（電話號碼000000000
0號，不包括ＳＩＭ卡）、電話簿壹本沒收。犯罪所得之財物新
臺幣拾壹萬伍仟伍佰元沒收，如不能沒收時，以其財產抵償之。
丙○○應執行有期徒刑拾年、甲○○、乙○○各應執行有期徒刑
拾年陸月。扣案之第一級毒品海洛因壹包（驗後淨重零點零玖公
克）、第二級毒品甲基安非他命壹包（毛重約零點伍公克）均沒
收銷燬之；「ＪＡＰＡＮ」牌結晶葡萄糖壹包、分裝袋壹包、供
聯絡販賣毒品之摩托羅拉牌行動電話一支（電話號碼00000
00000號，不包括ＳＩＭ卡）、電話簿壹本沒收。犯罪所得
之財物新臺幣拾參萬參仟柒佰元沒收，如不能沒收時，以其財產
抵償之。
        事  實
一、甲○○曾於民國九十年四月間因竊盜及搶奪案件，經本院於
    九十一年九月七日判處應執行有期徒刑一年，緩刑五年確定
    ；再於緩刑期前之九十年五月間因竊盜案件，而經本院於緩
    刑期內之九十二年三月二日判處有期徒刑五月確定。上開緩
    刑經本院於九十二年五月二十二日撤銷，前開二案接續執行
    ，而於九十三年五月三十一日因縮短刑期執行完畢；乙○○
    曾於九十年一月間因偽造文書案件，經臺灣臺中地方法院於
    九十年六月三日判處有期徒刑四月，緩刑二年確定（未構成
    累犯）；丙○○曾於九十二年二月間因違反毒品危害防制條
    例案件，經本院於九十二年六月五日判處有期徒刑八月確定
    ，入監執行後，於九十三年九月八日因縮刑期滿，執行完畢
    。均不知警惕，其等與施金都、施明嬌二人（前二人均由檢
    察官另行起訴，由本院審理中），均明知海洛因、甲基安非
    他命分別為毒品危害防制條例第二條第二項第一款、第二款
    所定之第一級及第二級毒品，不得非法販賣，其等竟共同基
    於意圖販賣第一級毒品海洛因及第二級毒品甲基安非他命以
    營利之概括犯意聯絡，以施金都、施明嬌位於彰化縣大村鄉
    貢旗村貢旗二巷七之十三號住處及貢旗二巷六號鐵皮屋附近
    作為販賣海洛因及甲基安非他命之據點，先由施金都向不詳
    姓名、年籍之成年男子販入海洛因及甲基安非他命，或由施
    金都及乙○○於九十三年六月間某日起，至九十四年六月間
    某日止，在彰化縣大村鄉貢旗村二巷附近，以不詳之價格，
    向姓名、年籍不詳之成年男子販入重量不詳之海洛因；在彰
    化縣彰化市○○路台化公司前天橋下，以不詳價格，向姓名
    、年籍不詳之成年男子販入重量不詳之甲基安非他命；另由
    施金都與丙○○於九十四年四月初某日上午八、九時許，在
    彰化縣大村鄉○○村○○路大排水溝旁，向年籍、姓名不詳
    之成年男子，以新臺幣（下同）十九萬元之價格，販入重量
    不詳之海洛因。並推由丙○○於九十三年十二月間某日至位
    於彰化縣員林鎮○○路三二七號不知情之「添霖藥局」購買
    「ＪＡＰＡＮ」牌結晶葡萄糖二大盒，再至彰化縣員林鎮○○路四十號不知情之「聯振行」商店購買分裝袋後，由施金
    都、乙○○、丙○○等人在施金都上址住處四樓及鐵皮屋內
    ，以海洛因與葡萄糖為一比二之比例混合後，再予分裝成每
    小包海洛因、甲基安非他命價格一千元或五百元重量之小包
    裝供作販賣。其等於分裝後，即由施金都、施明嬌二人以口
    頭或以門號0000000000號（施金都所有、使用）
    、0000000000號（施明嬌所有、使用）行動電話
    指揮乙○○、丙○○、甲○○等人，在上開貢旗二巷販賣海
    洛因及甲基安非他命，而購買海洛因及甲基安非他命之人則
    先以電話聯繫施金都、施明嬌，談妥購買數量、價格及約定
    交貨地點後，再通知乙○○、丙○○、甲○○等人前往交易
    ，或由購買海洛因及甲基安非他命之人直接撥打乙○○使用
    之0000000000號，丙○○使用之0000000
    000號，甲○○使用之0000000000號行動電話
    ，約定購買數量、價格、交易地點，或由購買海洛因及甲基
    安非他命之人直接至上開貢旗二巷施金都等人之販賣據點購
    買毒品，連續於下列時間販賣第一級毒品海洛因及第二級毒
    品甲基安非他命多次。乙○○、丙○○、甲○○等人則以上
    開販毒行為，而換取施金都、施明嬌分別提供第一級毒品海
    洛因及第二級毒品甲基安非他命供其等施用之代價。
（一）於九十三年六月間某日起，至九十四年六月一日十六時許
      止，以上開方式共同販賣甲基安非他命三十次予賴文啟，
      每次交易金額一千元。
（二）於九十三年某日起，至九十四年六月二日十一時許止，以
      上開方式共同販賣甲基安非他命二十次（以有利於乙○○
      等人之方式計算）予賴正義，每次交易金額一千元。
（三）於九十三年某日起，至九十四年五月二十八日十一時五十
      分許，以上開方式共同販賣甲基安非他命十次（以有利於
      乙○○等人之方式計算）予黃洺旗，每次交易金額五百元
      。
（四）於九十四年間某日起，至九十四年六月十一日二十二時四
      十四分許止，以上開方式共同販賣甲基安非他命十次（以
      有利於乙○○等人之方式計算）予綽號「阿偉」之男子，
      每次交易金額二千元。
（五）於九十四年三月間某日起，至九十四年五月間某日止，以
      上開方式共同販賣甲基安非他命十次（以有利於乙○○等
      人之方式計算）予綽號「紅龍」之男子，每次交易金額二
      千元（以有利於乙○○等人之方式計算）。
（六）於九十四年三月間某日起，至九十四年五月間某日止，在
      彰化縣員林鎮○○路某廟前，以上開方式共同販賣甲基安
      非他命八次予綽號「輝昌」之男子，每次交易金額一千元
      （以有利於乙○○等人之方式計算）。
（七）於九十四年四月間某日起，至九十四年六月十六日十五時
      四十分許，以上開方式共同販賣甲基安非他命八次予何永
      春，每次交易金額一千元。
（八）於九十四年四月間某日起，至九十四年五月間某日止，以
      上開方式共同販賣甲基安非他命五次予綽號「小猴」之男
      子，每次交易金額五百元（以有利於乙○○等人之方式計
      算）。
（九）於九十四年五月二十一日二十二時許，及同年六月二日十
      二時五十分許，以上開方式共同販賣甲基安非他命二次予
      陳嘉宏，每次交易金額均為五百元。
（十）於九十四年五月二十三日十八時許、同年月二十八日十八
      時二十九分許，以上開方式共同販賣甲基安非他命二次予
      黃永昇，交易金額分別為二百元及三百元。
（十一）於九十四年五月上旬某日，以上開方式共同販賣甲基安
        非他命一次予賴麒元、徐合映，交易金額為五百元。
（十二）於九十三年十二月下旬某日七時許，及九十四年五月中
      旬某日二十一時許，以上開方式共同販賣海洛因二次予吳
      炳揚，交易金額分別為一千元及六百元。
（十三）於九十四年一月間某日起，至九十四年五月四日某時止
      ，以上開方式共同販賣海洛因六次予賴俊堯，交易金額為
      三次五百元，三次一千元。
（十四）於九十四年二月某日十八時許，及同年六月六日十八時
      三十分許，以上開方式共同販賣海洛因二次予賴金滿，交
      易金額均為一千元。
（十五）於九十四年二月間某日起，至九十四年六月間某日止，
      以上開方式共同販賣海洛因四次予周正宏，每次交易金額
      均為五百元。
（十六）於九十四年四月下旬某日，均在二十時許，二次以上開
      方式共同販賣海洛因予張慈芬，每次交易金額均為一千元
      。
（十七）於九十四年五月二十五日九時五十五分許，以上開方式
      共同販賣海洛因一次予黃耀進，交易金額為五百元。
（十八）於九十四年五月上旬某日及中旬某日，以上開方式共同
      販賣海洛因二次予石文龍，每次交易金額均為三百元。
（十九）於九十四年五月上旬某日起，至同年月三十日十三時三
      十分許止，以上開方式共同販賣海洛因十次（以有利於乙○○等人之方式計算）予賴麒元、徐合映二人，每次交易
      金額五百元（以有利於乙○○等人之方式計算）。
    嗣於九十四年五月二十五日十一時許，經警在彰化縣大村鄉
    貢旗二巷六號前查獲甲○○，並扣得由施金都所有交付乙○○轉交甲○○欲販賣之第一級毒品海洛因一包（驗後淨重０
    ．０九公克）及第二級毒品甲基安非他命一包（毛重約０．
    五公克）。又經警分別於九十四年六月三十日七時三十分許
    ，及同年七月四日十五時五十分許，在彰化縣埔心鄉○○路
    ○段三一巷二十五號、彰化縣大村鄉貢旗二巷六號前拘提丙○○、乙○○到案，並扣得丙○○所有供販賣毒品所用之電
    話簿一本。而乙○○、丙○○、甲○○三人並於偵查中，經
    檢察官告之並同意，其等三人得有證人保護法第十四條第一
    項之權利後，供出其等販毒之來源為施金都及施明嬌提供，
    再經警於九十四年七月十二日九時五十分許，持搜索票至施
    金都上開住處搜索而查獲，並扣得施金都、施明嬌等人所有
    ，供販賣第一級毒品海洛因之「ＪＡＰＡＮ」牌結晶葡萄糖
    一包，供聯絡販賣海洛因及甲基安非他命之0000000
    000號行動電話一支（摩托羅拉牌），並查獲施明嬌到案
    。乙○○再於九十四年八月二日十一時三十分許，主動帶同
    員警至施金都前開住處前圍牆廢棄魚箱內，查獲施金都交其
    做為分裝販賣海洛因及甲基安非他命之分裝袋一包。
二、案經彰化縣警察局員林分局報請臺灣彰化地方法院檢察署檢
    察官偵查起訴。
        理  由
一、公訴人於本院準備程序時縮減並更正起訴事實，被告乙○○
    、丙○○、甲○○等人就公訴人縮減及更正後之起訴事實表
    示並無意見，本院即就公訴人縮減及更正後之起訴事實為審
    理。
二、上揭犯罪事實，業據被告乙○○、丙○○、甲○○三人分別
    於警詢、偵查中及本院審理時坦承不諱，核與證人賴文啟、
    賴正義、黃洺旗、吳炳楊、賴俊堯、賴金滿、周正宏、張慈
    芬、何永春、陳嘉宏、黃永昇、黃耀進、石文龍、賴麒元、
    徐合映等人分別於警詢、偵查中之證述節相符，並有另案共
    同被告施金都、施明嬌使用之門號0000000000號
    、0000000000號，被告乙○○使用之門號000
    0000000號，被告丙○○使用之門號0000000
    000號，被告甲○○使用之門號0000000000號
    行動電話雙向通聯紀錄各一份，上開門號監聽譯文等附卷可
    證。又被告甲○○為警查獲時所查扣之白色粉末及結晶體經
    查獲員警以聯勤二０四０廠製造之煙毒檢驗Ａ包試劑初步檢
    驗結果，確分別為海洛因及甲基安非他命，而白色粉末經再
    送法務部調查局複驗結果，亦為海洛因，分別有彰化縣警察
    局員林分局查獲涉嫌毒品危害防制條例毒品初步檢驗報告單
    及法務部調查局九十四年七月二十日調科壹字第一四００一
    一七九九號鑑定通知書各一紙在卷可按。此外，復有被告等
    所有之上開第一級毒品海洛因（驗後淨重０．０九公克）及
    第二級毒品甲基安非他命（毛重約０．五公克）各一包、「
    ＪＡＰＡＮ」牌結晶葡萄糖一包、分裝袋一包、供聯絡販賣
    毒品之摩托羅拉牌（號碼：0000000000號）行動
    電話一支、電話簿一本等扣案可資佐證，足徵被告等之自白
　　與事實相符。本件事證業已明確，被告犯行堪以認定。
三、被告乙○○、丙○○、甲○○等人將第一級毒品海洛因販入
    後，再加以稀釋包裝，又將甲基安非他命分裝後，分別賣予
    賴文啟等人，其等有基於營利之意圖而販入，再賣出第一級
    毒品海洛因及第二級毒品甲基安非他命，應可認定。核其等
    所為，均係犯毒品危害防制條例第四條第一項之販賣第一級
    毒品罪（犯罪事實編號十二號至十九號）、及同條例第四條
    第二項之販賣第二級毒品罪（犯犯罪事實編號一號至十一號
    ）。被告等持有第一級毒品海洛因，及第二級毒品甲基安非
    他命之低度行為應為販賣之高度行為所吸收，均不另論罪。
    被告乙○○、丙○○、甲○○與另案共同被告施金都、施明
    嬌等人就前開犯行，有犯意聯絡及行為分擔，為均共同正犯
    。又被告等先後多次販賣第一級毒品海洛因及第二級毒品甲
    基安非他命之犯行，均時間緊接，所犯又係構成要件相同之
    罪名，均顯係基於概括犯意反覆為之，均為連續犯，均應依
    刑法第五十六條之規定論以一罪，本應加重其刑，惟販賣第
    一級毒品之法定本刑為死刑、無期徒刑，販賣第二級毒品法
    定刑無期徒刑部分，依法均不得加重，販賣第二級毒品有期
    徒刑部分應加重其刑。次查被告甲○○曾於九十年四月間因
    竊盜及搶奪案件，經本院於九十一年九月七日判處應執行有
    期徒刑一年，緩刑五年確定；再於緩刑期前之九十年五月間
    因竊盜案件，而經本院於緩刑期內之九十二年三月二日判處
    有期徒刑五月確定。上開緩刑經本院於九十二年五月二十二
    日撤銷，前開二案接續執行，而於九十三年五月三十一日因
    縮短刑期執行完畢；丙○○曾於九十二年二月間因違反毒品
    危害防制條例案件，經本院於九十二年六月五日判處有期徒
    刑八月確定，入監執行後，於九十三年九月八日因縮刑期滿
    ，執行完畢，有臺灣高等法院被告全國前案紀錄表及臺灣彰
    化地方法院檢察署刑案資料查註紀錄表各二份在卷可憑，其
    等於有期徒刑執行完畢後，五年內再犯有期徒刑以上之本罪
    ，為累犯，本應依刑法第四十七條之規定遞加重其刑，惟販
    賣第一級毒品之法定本刑為死刑、無期徒刑，販賣第二級毒
    品法定本刑無期徒刑部分，依法均不得加重，販賣第二級毒
    品有期徒刑部分應遞加重其刑。又被告等為警查獲後，均供
    出毒品來源，而破獲另案共同被告施金都、施明嬌（其二人
    分別經臺灣彰化地方法院檢察署檢察官，分別以九十四年度
    偵字第五七一七號、第五四七二號提起公訴，有上開起訴書
    二份附卷可按，另案共同被告施金都、施明嬌二人並於本院
    另案準備程序時坦承上開犯行。），均應依毒品危害防制條
    例第十七條之規定減輕其刑。再被告乙○○、丙○○、甲○○三人於偵查中經檢察官告知並同意其等得為污點證人（另
    案共同被告施金都、施明嬌分別業經檢察官提起公訴，已如
    前述），均應依證人保護法第十四條第一項之規定遞減輕其
    刑，並依先加後減之例減輕之。爰審酌被告乙○○、丙○○
    、甲○○三人明知毒品足以戕害人體之健康，竟為一已私慾
    ，販賣毒品營利，及其犯罪動機、目的、手段、犯罪所生危
    害，其等均係受另案共同被告施金都、施明嬌指揮販賣毒品
    ，以分別取得第一級毒品海洛因或第二級毒品甲基安非他命
    施用，被告丙○○、甲○○是由被告乙○○吸收進入販賣毒
    品，參與販毒之程度，被告丙○○於犯後曾規勸被告乙○○
    、甲○○收手及被告等犯後坦承犯行之態度等一切情狀，各
    量處如主文所示之刑，並定其應執行之刑，以示懲處。
四、至被告甲○○之指定辯護人辯稱：被告甲○○之犯行有值憫
    恕之處，應依刑法第五十九條之規定酌減其刑等語。惟刑法
    第五十九條之酌量減輕其刑，必須犯罪另有其特殊之原因與
    環境等等，在客觀上足以引起一般同情，認為即予宣告法定
    最低刑期，猶嫌過重，始有其適用（最高法院九十四年度台
    上字第八九七號判決參照）。本件被告甲○○係因其需第二
    級毒品甲基安非他命施用，而無金錢購買毒品，而加入共同
    被告施金都之販毒團體，共同販賣第一級毒品海洛因及第二
    級毒品甲基安非他命，且係數人共同分工販賣毒品，其犯行
    在客觀上顯不足以引起一般之同情，故本院認被告甲○○並
    無刑法第五十九條酌減其刑之適用，附此敘明。
五、又扣案海洛因一包（驗後淨重０．０九公克）及甲基安非他
    命一包（毛重約０．五公克）分屬第一級毒品及第二級毒品
    ，且為被告等所有，供販賣所用之物，業據被告甲○○、乙○○供明在卷，應依毒品危害防制條例第十八條第一項前段
    之規定沒收銷燬之。另由被告乙○○帶同警員查獲之分裝袋
    一包，及於共同被告施金都住處查獲，為共同被告施明嬌所
    有之摩托羅拉牌（號碼：0000000000號）行動電
    話一支，分別係共同被告施金都及施明嬌所有，供販賣第一
    級毒品海洛因及第二級毒品甲基安非他命所用之物，業據被
    告乙○○供明在卷；電話簿一本為被告丙○○所有，供記載
    購買第一級毒品海洛因及第二級毒品甲基安非他命之下游電
    話之用，「ＪＡＰＡＮ」牌結晶葡萄糖係由被告丙○○購買
    ，用來混合第一級毒品海洛因所用之物，業據被告丙○○供
    明在卷，為供其等犯罪所用之物；販賣第一級毒品海洛因所
    得一萬八千二百元，販賣第二級毒品甲基安非他命所得十一
    萬五千五百元均應依毒品危害防制條例第十九條第一項之規
    定宣告沒收，犯罪所得部分，如不能沒收時，以其財產抵償
    之。至扣案之行動電話門號0000000000號ＳＩＭ
    晶片卡一枚，及扣案被告丙○○之ＳＩＭ卡一枚，依國內電
    信公司定型化契約之約定，該晶片卡之所有權仍屬電信公司
    所有，申請人僅因承租門號而取得使用權，非屬被告等所有
    ，且非屬違禁物，核與沒收之要件不符，故不予宣告沒收；
    另被告乙○○使用之0000000000號，被告丙○○
    使用之0000000000號，被告甲○○使用之000
    0000000號行動電話，被告乙○○、甲○○供稱業已
    丟棄滅失，被告丙○○供稱該行動電話話機為其弟所有，已
    還給其弟，且其弟亦不知是用來販賣之物；被告施金都使用
    之門號0000000000號行動電話，僅知門號，但不
    知話機係何廠牌、型號，為免將來執行困難，故均不予宣告
    沒收。
六、另在另案共同被告施金都住處查獲扣案之大、中型塑膠袋各
    一包，戶名施金都大村郵局存摺（帳號0000000號）
    、中國信託存摺（帳號000000000000號）、戶
    名施明嬌花壇郵局存摺（帳號0000000號）、合作金
    庫員林分行摺（帳號０二六八八七號）、戶名施冠宇大村郵
    局存摺（帳號0000000號）、戶名施佳雙大村郵局存
    摺（帳號0000000號）、戶名施竣傑大村郵局存摺（
    帳號0000000號）、戶名施冠佑大村郵局存摺（帳號
    0000000號）各一本。業據被告乙○○、丙○○、甲○○供稱：查獲上開物品時，其等業已為警查獲，並遭羈押
    ，故不知上開物品做何使用等語。查上開扣案之大型塑膠袋
    之包裝上印製有「小野冷凍蔬菜一公斤菜園腳」等字樣，中
    型塑膠袋上印製有「ＭＡＤＥ　ＩＮ　ＴＡＩＷＥＮ」字樣
    ，且均非有夾鍊，與一般販賣者包裝第一級毒品海洛因或第
    二級毒品甲基安非他命均以夾鍊袋包裝，屬不同樣式，故上
    開大、中型塑膠袋應非屬被告等包裝毒品所用之物。又上開
    扣案之存摺，並非販賣毒品所必須用到之物，且無從證明與
    販賣第一級毒品海洛因及第二級毒品甲基安非他命有何關聯
    。綜上所述，前開扣案之物均不予宣告沒收，併予敘明。
據上論斷，應依刑事訴訟法第二百九十九條第一項前段，毒品危
害防制條例第四條第一項、第二項、第十七條、第十八條第一項
前段、第十九條第一項，刑法第十一條、第二十八條、第五十六
條、第四十七條、第五十一條第五款，證人保護法第十四條第一
項，判決如主文。
本件經檢察官姚玎霖到庭執行職務。
中　　華　　民　　國　　94　　年　　11　　月　　23　　日
                      臺灣彰化地方法院刑事第一庭
                          審判長法官  葉  榮  郎
                          法　　　官  唐  中  興
                          法　　　官  陳  秋  錦
以上正本證明與原本無異。
如不服本判決，應於判決送達後10日內，向本院提出上訴狀（須
附繕本）。
中　　華　　民　　國　　94　　年　　11　　月　　23　　日
                          書  記  官  于  淑  真
毒品危害防制條例第4條
製造、運輸、販賣第一級毒品者，處死刑或無期徒刑；處無期徒
刑者，得併科新臺幣 1 千萬元以下罰金。
製造、運輸、販賣第二級毒品者，處無期徒刑或 7 年以上有期徒
刑，得併科新臺幣 7 百萬元以下罰金。
製造、運輸、販賣第三級毒品者，處 5 年以上有期徒刑，得併科
新臺幣 5 百萬元以下罰金。
製造、運輸、販賣第四級毒品者，處 3 年以上 10 年以下有期徒
刑，得併科新臺幣 3 百萬元以下罰金。
製造、運輸、販賣專供製造或施用毒品之器具者，處 1 年以上 7
年以下有期徒刑，得併科新臺幣 1 百萬元以下罰金。
前五項之未遂犯罰之。
毒品危害防制條例第17條
犯第 4 條第 1 項至第 4 項、第 5 條第 1 項至第 4 項前段、
第6 條第1 項至第4 項、第7 條第1 項至第4 項、第8條 第1 項
至第4 項、第10條或第11 條第 1 項、第 2 項之罪，供出毒品
來源，因而破獲者，得減輕其刑。
毒品危害防制條例第18條
查獲之第一、二級毒品及專供製造或施用第一、二級毒品之器具
，不問屬於犯人與否，均沒收銷燬之；查獲之第三、四級毒品及
製造或施用毒品之器具，無正當理由而擅自持有者，均沒入銷燬
之。但合於醫藥、研究或訓練之用者，得不予銷燬。
前項合於醫藥、研究或訓練用毒品或器具之管理辦法，由法務部
會同行政院衛生署定之。
毒品危害防制條例第19條
犯第 4 條至第 9 條、第 12 條、第 13 條或第 14 條第 1 項、
第2 項之罪者，其供犯罪所用或因犯罪所得之財物，均沒收之，
如全部或一部不能沒收時，追徵其價額或以其財產抵償之。
為保全前項價額之追徵或以財產抵償，得於必要範圍內扣押其財
產。
犯第 4 條之罪所使用之水、陸、空交通工具沒收之。
